【裁判字號】    98,台抗,271
【裁判日期】    980416
【裁判案由】    假處分
【裁判全文】
最高法院民事裁定              九十八年度台抗字第二七一號
再 抗告 人  乙○○
代  理  人  林志豪律師
            徐明水律師
上列再抗告人因與相對人甲○○間聲請假處分事件，對於中華民
國九十八年二月六日台灣高等法院裁定（九十八年度抗字第四二
號），提起再抗告，本院裁定如下：
    主  文
再抗告駁回。
再抗告訴訟費用由再抗告人負擔。
    理  由
本件原法院以：按民事訴訟法第五百三十八條規定：於爭執之法
律關係，為防止發生重大之損害或避免急迫之危險或有其他相類
之情形而有必要時，得聲請為定暫時狀態之處分；又債權人聲請
定暫時狀態之處分，依同法第五百三十八條之四準用第五百三十
三條再準用第五百二十六條規定，應就其請求及假處分之原因加
以釋明，且兩者缺一不可。前開釋明如有不足，而債權人陳明願
供擔保或法院認為適當者，法院始得定相當之擔保，命供擔保後
為假處分。所謂「爭執之法律關係，有定暫時狀態之必要者」，
係指因避免重大損害或其他情事，有就爭執之法律關係，定暫時
狀態之必要而言。查再抗告人向台灣台北地方法院（下稱台北地
院）聲請對相對人定暫時狀態之假處分裁定，雖提出經紀人合約
書、存證信函三份、成本分析表、證明書及相對人拒絕工作安排
之記錄表、擅自拍攝郭富成商業性影片側錄光碟、參與郭富成二
○○八舞林正傳台灣演唱會經媒體報導之片段光碟及說明書等件
為證，惟上開證據係對假處分之本案請求原因之釋明，而對假處
分之原因，僅稱：相對人於經紀合約期間內，多次不願配合再抗
告人對其之工作安排，且逕自接洽演藝工作，若不對相對人之行
為加以拘束，勢必將使再抗告人之經紀權無法獲得保全，將無法
防止或避免急迫危險或損害之重大發生云云。惟縱相對人拒絕再
抗告人所安排之工作，亦僅係違反兩造所簽訂之經紀合約，有違
約之損害賠償問題，應無再抗告人所稱發生重大損害或避免急迫
危險之情形，自無定暫時狀態假處分之必要，核與上開定暫時狀
態假處分之要件不合，不應准許，台北地院因而駁回再抗告人之
聲請，於法洵無違誤。至再抗告人於原法院於民國九十八年一月
十三日通知於文到五日內為本件假處分之釋明，再抗告人於同年
一月十六日亦具狀表示意見，原法院迄九十八年二月六日為裁定
，尚難謂未賦與再抗告人陳述意見之機會。再抗告意旨，猶執陳
詞，指摘原裁定適用民事訴訟法第五百三十八條第四項之規定不
當，聲明廢棄，非有理由。
據上論結，本件再抗告為無理由。依民事訴訟法第四百九十五條
之一第二項、第四百八十一條、第四百四十九條第一項、第九十
五、第七十八條，裁定如主文。
中    華    民    國  九十八  年    四    月   十六   日
                      最高法院民事第五庭
                          審判長法官  劉  延  村
                                法官  許  澍  林
                                法官  黃  秀  得
                                法官  許  正  順
                                法官  魏  大  喨
      本件正本證明與原本無異
                                      書  記  官
中    華    民    國  九十八  年    四    月  二十八  日
                                                      Ｑ


司法院資訊處製作；財團法人民間司法改革基金會備份。
